臺灣高雄地方法院刑事判決　　　　　　 100年度侵訴字第88號
公　訴　人　臺灣高雄地方法院檢察署檢察官
被　　　告　李時財
指定辯護人　本院公設辯護人黃文德
上列被告因妨害性自主罪案件，經檢察官提起公訴（100 年度偵
字第19892 號），本院判決如下：
    主  文
李時財對未滿十四歲之女子犯強制性交罪，累犯，處有期徒刑拾
貳年。
    事  實
一、李時財前於民國87年間，因妨害性自主案件經法院判處應執
    行有期徒刑11年確定，於98年4 月21日假釋出監，並於99年
    7 月14日保護管束期滿執行完畢。詎仍不知悔改，於100 年
    7 月1 日11時35分許，騎乘車牌號碼M7V-086 號重機車（下
    稱系爭機車），行經高雄市○○區○○街與○○街口時，巧
    遇騎乘腳踏車之代號0000-000000 女童（○○年○○月生，
    真實姓名年籍詳卷，下稱甲女），明知甲女為未滿14歲之人
    ，見其年幼可欺，竟基於對未滿14歲之女子為強制性交之犯
    意，佯裝問路，先要求甲女帶同其前往○○國小，待抵達○
    ○國小後，又佯稱欲前往火車站，甲女不疑有它而騎乘腳踏
    車帶領李時財欲前往火車站，途經高雄市○○區○○路○○
    號後方之○○陸橋下時，李時財藉故停車，並要求甲女乘坐
    系爭機車，甲女不從，即強拉甲女坐上系爭機車後，在高雄
    市○○區○○○區○道路亂繞；途中李時財並告知甲女「他
    有打死過人」，甲女聞言而心生恐懼，不敢再吵著要下車回
    家。迨於同（1 ）日12時許，行經高雄市○○區○○路之○
    ○分○○右○○電線桿對面之停業中工廠，李時財停車並將
    甲女強行帶往該工廠後方之空地，大聲對甲女喝斥：「褲子
    脫掉！」，甲女因而心生畏懼，依李時財命令而自行褪去內
    外褲並坐在地上，李時財即違反甲女意願，以布塞住甲女嘴
    巴防止呼救，並以其右手中指插入甲女之陰道內，致甲女受
    有「處女膜12點鐘方向有疑似裂傷之傷口」等傷害，而強制
    性交得逞。甲女因疼痛而哭泣，李時財始停止性侵行為，以
    系爭機車載同甲女返回○○陸橋下之腳踏車停放處後，隨即
    離開。嗣甲女返家，甲女母親即代號0000-000000A發覺有異
    ，詢問甲女始末後而報警處理，經警調閱路口監視錄影器，
    循線查獲上情。
二、案經甲女之母訴由高雄市政府警察局林園分局移送臺灣高雄
    地方法院檢察署檢察官偵查起訴。
    理  由
壹、證據能力部分：
    按被告以外之人於審判外之陳述雖不符刑事訴訟法第159 條
    之1 至之4 等4 條之規定，而經當事人於審判程序同意作為
    證據，法院審酌該言詞陳述或書面陳述作成時之情況，認為
    適當者，亦得為證據；當事人、代理人或辯護人於法院調查
    證據時，知有刑事訴訟法第159 條第1 項不得為證據之情形
    ，而未於言詞辯論終結前聲明異議者，視為有前項之同意，
    同法第159 條之5 定有明文。本判決所引用之證據資料（詳
    後引之證據），其中傳聞證據部分，縱無刑事訴訟法第159
    條之1 至第159 條之4 或其他規定之傳聞證據例外情形，亦
    因被告李時財、辯護人及檢察官於本院審理程序時均未加爭
    執，且本院審酌證據作成之形式，均無瑕疵、與待證事實具
    有關聯性等情況，認為適當，且無不法取得之情形，應認得
    為證據，揆諸前開說明，具有證據能力。
貳、實體部分：
一、前揭事實，業據被告李時財坦承不諱，核與證人甲女於警詢
    、偵查時（警卷第6 至9 頁、偵卷第24至26頁）證述之大致
    情節相符，並有高雄長庚醫院100 年7 月1 日受理疑似性侵
    害事件驗傷診斷書1 份（見證物袋）、案發現場照片1 份（
    警卷第23至29頁）、監視錄影器翻拍照片1 份（警卷第30、
    31頁）、系爭機車車輛詳細資料報表、照片（警卷第42頁、
    第32頁）、自願搜索同意書、高雄市政府警察局林園分局搜
    索扣押筆錄、扣押物品目錄表（警卷第37至41頁）、案發現
    場位置圖、Google地圖（警卷第43、44頁）等附卷可稽，足
    認被告之自白與事實相符，堪予採信。本件事證明確，被告
    上開犯行，實堪認定，應依法論科。
二、按刑法第227 條第1 項之對於未滿14歲之男女為性交罪，既
    須行為人與未滿14歲之男女有性交之「合意」，則必須該未
    滿14歲之男女有意思能力，且經其同意與行為人為性交者，
    始足當之。至意思能力之有無，本應就個案審查以判定其行
    為是否有效，始符實際。又刑法第221 條所稱之「其他違反
    其（被害人）意願之方法」，參諸本院97年度第5 次刑事庭
    會議決議之意旨，應係指該條所列舉之強暴、脅迫、恐嚇、
    催眠術以外，其他一切違反被害人意願之方法，妨害被害人
    之意思自由者而言。於被害人未滿14歲之情形，參照聯合國
    「兒童權利公約」第19條第1 項規定之意旨，以及「公民與
    政治權利國際公約」第24條第1 項、「經濟社會文化權利國
    際公約」第10條第3 項及上開2 公約施行法第2 條等規定，
    自應由保護該未滿14歲之被害人角度解釋「違反被害人意願
    之方法」之意涵，不必拘泥於行為人必須有實行具體之違反
    被害人意願之方法行為。綜上，倘行為人與未滿14歲之男女
    係合意而為性交，固應論以刑法第227 條第1 項之對於未滿
    14歲之男女為性交罪；惟若行為人與未滿14歲之男女非合意
    而為性交，或係對無合意性交意思能力之男女為性交，所為
    已妨害乙「性自主決定」之意思自由，均屬「以違反乙意願
    之方法」而為，應論以刑法第222 條第1 項第2 款之加重違
    反意願性交罪（最高法院99年9 月7 日99年度第7 次刑事庭
    決議可資參照）。
三、又按是否足使人顯難抗拒，應綜合行為人及被害人之年齡、
    知識程度、精神狀態、健康情形、時間、地點及其他因素等
    情狀，依社會觀念判斷之。本件甲女年僅9 歲，遭被告以系
    爭機車載至偏僻且四下無人之空地，並被告大聲喝斥「褲子
    脫掉！」，且之前即告知甲女「有打死過人」；是依此客觀
    情事綜合判斷，已致使甲女喪失意思自由而不能抗拒之「強
    暴」程度。核被告李時財，係犯刑法第221 條第1 項、第22
    2 條第1 項第2 款之對未滿14歲女子為強制性交罪。又刑法
    第222 條第1 項第2 款之罪，已係針對被害人之年齡即未滿
    14歲之人所設之特別處罰規定，爰不另依兒童及少年福利法
    第70條第1 項規定加重其刑，併此敘明。被告有事實欄所載
    之前案紀錄，於99年7 月14日執行完畢，有臺灣高等法院被
    告前案紀錄表1 份在卷可按，其於有期徒刑執行完畢，5 年
    內故意再犯本件有期徒刑以上之罪，依刑法第47條第1 項規
    定，為累犯，並加重其刑。爰審酌被告僅為逞一己之私慾，
    罔顧年僅9 歲之甲女心理人格發展及心靈感受，利用甲女助
    人之心態，以達其性侵之目的，惡性重大，所為敗壞社會風
    紀，惟念及犯後坦承犯行，及犯罪之手段、侵害方式、被告
    智識程度、生活狀況等一切情狀，量處如主文所示之刑，以
    資懲儆。
據上論斷，應依刑事訴訟法第299 條第1 項前段，刑法第221 條
第1 項、第222 條第1 項第2 款、第47條第1項，判決如主文。
本案經檢察官馬鴻驊到庭執行職務。
中    華    民    國    100    年    8    月    31    日
                  刑事第十六庭  審判長法  官  曾逸誠
                                      法  官  姚水文
                                      法  官  洪榮家
以上正本證明與原本無異。
如不服本判決應於收受送達後10日內向本院提出上訴書狀，並應
敘述具體理由；如未敘述上訴理由者，應於上訴期間屆滿後20日
內向本院補提理由書（均須按他造當事人之人數附繕本）「切勿
逕送上級法院」。
中    華    民    國   100    年    8     月    31    日
                                      書記官  陳鈺甯
附錄本案論罪科刑法條：
刑法第221條
對於男女以強暴、脅迫、恐嚇、催眠術或其他違反其意願之方法
而為性交者，處 3 年以上 10 年以下有期徒刑。
前項之未遂犯罰之。
刑法第222條
犯前條之罪而有下列情形之一者，處 7 年以上有期徒刑：
一、二人以上共同犯之者。
二、對未滿十四歲之男女犯之者。
三、對精神、身體障礙或其他心智缺陷之人犯之者。
四、以藥劑犯之者。
五、對被害人施以凌虐者。
六、利用駕駛供公眾或不特定人運輸之交通工具之機會犯之者。
七、侵入住宅或有人居住之建築物、船艦或隱匿其內犯之者。
八、攜帶兇器犯之者。
前項之未遂犯罰之。